【裁判字號】    99,聲再,18
【裁判日期】    991101
【裁判案由】    聲請再審
【裁判全文】
臺灣桃園地方法院刑事裁定              99年度聲再字第18號
再審聲請人
即受判決人  甲○○
上列聲請人因竊盜等案件，對於本院於中華民國98年5 月20日所
為98年度易字第254 、303 、315 號確定判決聲請再審，本院裁
定如下：
    主  文
再審之聲請駁回。
    理  由
一、聲請意旨略以：如附件聲請再審狀所載。
二、按「有罪之判決確定後，有左列情形之一者，為受判決人之
    利益，得聲請再審︰一、原判決所憑之證物已證明其為偽造
    或變造者。二、原判決所憑之證言、鑑定或通譯已證明其為
    虛偽者。三、受有罪判決之人，已證明其係被誣告者。四、
    原判決所憑之通常法院或特別法院之裁判已經確定裁判變更
    者。五、參與原判決或前審判決或判決前所行調查之法官，
    或參與偵查或起訴之檢察官，因該案件犯職務上之罪已經證
    明者，或因該案件違法失職已受懲戒處分，足以影響原判決
    者。六、因發現確實之新證據，足認受有罪判決之人應受無
    罪、免訴、免刑或輕於原判決所認罪名之判決者。」「法院
    認為無再審理由者，應以裁定駁回之。」刑事訴訟法第420
    條第1 項、第434 條第1 項分別定有明文。又所謂「確實之
    新證據」、「足生影響於判決之重要證據」，必須該證據已
    足認定受判決人應受無罪、或免訴、或輕於原審所認定之罪
    名方可，如不足以推翻原審所認定罪刑之證據，即非足生影
    響於原判決之「新證據」、「重要證據」。再按「刑事訴訟
    法第四百十三條第一項第六款所謂確實之新證據，固非以絕
    對不須經過調查程序為條件，但必須可認為確實足以動搖原
    確定判決而為受判決人有利之判決者為限。」最高法院49年
    度台抗字第72號、50年度台抗字第104 號判例皆闡述甚明。
    而再審係對於實體上確定判決聲請救濟之方法，對於程式上
    之判決要無再審可言。經下級審判決後，雖提起上訴，但因
    上訴不合法經程式判決駁回確定者，因上級審並未涉及實體
    上裁判，仍以原下級審法院之判決為實體確定判決。從而上
    級審法院以上訴不合法律上程式，從程式上駁回上訴者，聲
    請再審之對象仍為原法院之實體判決，並非上級審法院之程
    式判決（最高法院89年度臺抗字第390 號、88年度臺抗字第
    444 號、84年度臺抗字第406 號裁定）。
三、經查：
  (一)再審聲請人即被告甲○○以本院98年易字第254 、303 、
    315 號確定判決，採用其之警詢自白為認定之依據，然卻未
    論述其警詢自白之「任意性」，且亦徒以其警詢自白為唯一
    認定依據，不顧其警詢自白之「真實性」云云。然查，本院
    上開確定判決理由欄壹一(一)已詳述被告警詢自白之任意性，
    聲請人再執以爭執該判決未論述其自白之「任意性」云云，
    核無可採。再原確定判決，在理由欄壹二(三)、(四)、(十一)已詳述
    認定被告本案三件犯行之理由，並非僅憑被告警詢自白而已
    ，聲請人再執以爭執該判決未論述其警詢自白之「任意性」
    云云，亦無可採。且無論如何，聲請人上開聲請理由，均與
    刑事訴訟法第420 條第1 項各款之規定不符。
  (二)再審聲請人即被告甲○○又以本院98年易字第254 、303 、
    315 號確定判決內所採認之內政部警政署刑事警察局鑑驗書
    二份，經鑑識比對結果，被竊自小客車內之指紋及血跡、針
    頭血液、飲料瓶口唾液，無一與其之DNA 型別相符云云。然
    查，原確定判決，在理由欄壹二(四)已詳述認定被告犯如該判
    決附表編號四之犯行之理由，並非僅憑內政部警政署刑事警
    察局上開鑑驗書二份而已，是該二份鑑驗書之鑑識比對結果
    ，被竊自小客車內之指紋及血跡、針頭血液、飲料瓶口唾液
    ，無一與聲請人之DNA 型別相符，亦不足以撼動原確定判決
    ，且該二份鑑驗書係原確定判決認定共犯呂金隆之犯行，及
    證人呂金隆警詢證詞與客觀事實相符之依據，亦依此而證明
    聲請人該部分之犯行，聲請人上開理由，無非意圖混淆原確
    定判決之認定邏輯性，核無可採。且此項聲請理由，亦仍與
    刑事訴訟法第420 條第1 項各款之規定不符。
  (三)聲請人檢附台灣桃園監獄接見明細表，主張其於97年6 月12
    日一大早即至台灣桃園監獄接見邱聰乾，可見其不可能於97
    年6 月12日上午7 時50分犯下原確定判決附表編號三之犯行
    云云。然查，依上開接見明細表，僅顯示聲請人確於97年6
    月12日前往接見邱聰乾，且為第二梯次接見，本院詢問台灣
    桃園監獄戒護課名籍股，該股人員表示，該監獄每日係自早
    上八時許開放登記會客，本件係早上第二梯次會客，每一梯
    次開放十五人接見，限時十五分鐘，再加上提、帶人犯時間
    ，第二梯次約早上9 時15分開始會客，有本院請該監獄傳真
    之台灣桃園監獄接見明細表及其上之電話紀錄可資佐憑。聲
    請人徒稱第二梯次登記之時間為8 時15分許，然依上開台灣
    桃園監獄接見明細表及本院詢問之電話紀錄，均無此項記載
    ，聲請人空口主張，已有未合，況聲請人亦尤未能說明為何
    其無法於97年6 月12日上午7 時50分許，在桃園縣蘆竹鄉○
    ○路○ 段160 巷9 號犯下原確定判決附表編號三之犯行後，
    再於同日上午8 時15分許，至台灣桃園監獄作第二梯次接見
    之登記？尤其桃園縣蘆竹鄉○○路○ 段160 巷9 號就在中山
    高速公路南崁交流道附近，由南崁交流道上該國道後，短程
    即接國道二號機場連絡道，僅下一個出口即至桃園市○○道
    ，而台灣桃園監獄就在桃園市○○道附近而已，全程僅約十
    公里，此均為本院職務上已悉之事項，故即便聲請人於97年
    6 月12日上午8 時15分，至台灣桃園監獄作第二梯次接見之
    登記，仍不足以使原確定判決發生任何動搖。
  (四)綜此，聲請人前開主張核與刑事訴訟法第420 條第1 項各款
    規定之再審事由並不相當，聲請人據以提起本件再審為無理由
    ，應裁定如主文所示。
四、結論：應依刑事訴訟法第434條第1項，裁定如主文。
中    華    民    國    99    年    11    月    1     日
                  刑事第三庭    法  官  曾雨明
以上正本証明與原本無異
如不服本裁定應於送達後5 日內向本院提出抗告狀
                                書記官  顏緗穎
中    華    民    國    99    年    11    月    1     日
附件：

司法院資訊處製作；財團法人民間司法改革基金會備份。
